【裁判字號】    92,易緝,444
【裁判日期】    921112
【裁判案由】    詐欺
【裁判全文】
臺灣臺中地方法院刑事判決                        九十二年度易緝字第四四四號
    公  訴  人  臺灣臺中地方法院檢察署檢察官
    被      告  甲○○
右列被告因詐欺案件，經檢察官提起公訴（九十二年度偵字第四八四一號），本院判
決如左：
    主  文
甲○○共同意圖為自己不法之所有，以詐術使人將本人之物交付，累犯，處有期徒刑
陸月，如易科罰金，以佰元折算壹日。
    事  實
一、甲○○曾於民國九十年十月間因竊盜案件，經本院判處有期徒刑參月確定，甫於
    九十二年二月十六日執行完畢。猶不知悔改，與丙○○（業經本院判處有期徒刑
    伍月）以不詳方法得知乙○○之子邱昶豪入伍服役，乃利用乙○○掛念愛子之心
    理，二人基於共同之犯意聯絡，由甲○○提供其於合作金庫大里分行申請開設之
    帳戶（帳號0000000000000）存摺、提款卡，以作為詐財匯款之用
    ，於民國九十二年二月二十五日上午九時三十分許，由甲○○打電話至乙○○家
    中，自稱「江先生」，並謊稱邱昶豪發生交通事故，需支付新台幣（下同）八萬
    元給對方以達成和解，否則即須移送軍法機關處理，並稱邱昶豪服役單位之劉姓
    輔導長欲與其聯絡，再由丙○○冒充該劉姓輔導長，向乙○○謊稱如以保險理賠
    會以軍法處理，若能私下解決即可以不移送軍法機關等語。乙○○因愛子心切，
    一時不疑有他，即應允私下解決。丙○○乃要求乙○○將和解款項八萬元匯入甲○○上開帳戶內，乙○○隨即於同日上午十時三十分許，到屏東縣潮洲鎮之高雄
    區中小企業銀行，依約如數以電匯方式匯入八萬元至甲○○上開帳戶內。乙○○
    匯款完畢後心覺有異，乃與其子邱昶豪取得聯繫，經查證後始知受騙，乃報警凍
    結上開甲○○帳戶存提業務，惟仍為丙○○於該帳戶凍結前經自動提款機提領二
    萬元現款得逞。丙○○於提領二萬元得手後，仍欲繼續提領該帳戶內剩餘之六萬
    元存款，惟因該帳戶已遭凍結，該提款卡即遭提款機卡住無法退出，丙○○乃向
    合作金庫大里分行電詢，經該分行人員佯稱須由存戶親至銀行提領，並通知警方
    到場。丙○○遂駕駛車號ＪＤ─三八四六號自用小客車搭載甲○○，到位於台中
    縣大里市○○路○段三八四號之合作金庫大里分行，由甲○○進入該分行欲提領
    其餘款項時，為警當場逮獲，並查獲在外接應之丙○○。
二、案經臺中縣警察局霧峰分局報請臺灣臺中地方法院檢察署檢察官偵查起訴。
    理  由
一、訊據被告甲○○矢口否認右揭犯行，辯稱：我沒有打電話給被害人，該戶頭是我
    於案發前放在我的公司內，當時只有丙○○在那邊，我於二月十七日出監，期間
    丙○○有盜用我的印章，並用我的帳戶，當天我是去找丙○○要回我的帳戶、印
    章、提款卡，並跟他要我入監服刑前借給他的五萬元，丙○○跟我說該帳戶已經
    被凍結，本來有一筆錢匯給我，是要還我的錢，但有多匯，要我領回他多匯的錢
    給他云云。
(一)、經查，被告甲○○及同案被告丙○○曾打電話向被害人乙○○佯稱其子發生交通
    事故，需匯款八萬元和解乙節，業經被害人於偵查中及本院審理時指述無訛，並
    有甲○○於合作金庫大里分行申請開設之帳戶（帳號000000000000
    0）存摺影本、及高雄區中小企業銀行匯款回條影本在卷可稽。衡以被告甲○○
    與同案被告丙○○確有至合作金庫大里分行欲提領被害人受騙所匯入之款項，並
    為警當場查獲之事實，足認被害人之指述與事實相符，堪予採信。
(二)、次查，被告甲○○於本院審理時雖辯稱，我沒有打電話給被害人，該戶頭是我於
    案發前放在我的公司內，當時只有丙○○在那邊，我於二月十七日出監，期間丙○○有盜用我的印章，並用我的帳戶，當天我是去找丙○○要回我的帳戶、印章
    、提款卡，並跟他要我入監服刑前借給他的五萬元，丙○○跟我說該帳戶已經被
    凍結，本來有一筆錢匯給我，是要還我的錢，但有多匯，要我領回他多匯的錢給
    他云云（本院九十二年度易緝四四四號卷第三十六頁）；然其先前於警訊時則辯
    稱，系爭帳戶是丙○○叫我去開戶，因為他向我告知他無法開戶，及他之前九十
    一年九月份欠我五萬元，至今尚欠壹萬元，九十二年二月二十五日下午十三時三
    十分許，丙○○來電告知已經借到錢，約定一起至大里市合作金庫銀行領款，因
    他告知說提款卡被吃掉，需要我本人親自提領云云（偵卷第十五頁）。復於偵查
    中又辯稱，我之前在合作金庫開戶過，我將存摺借給朋友丙○○用以存提款用，
    因他稱他自己不能開戶要用於提款及存錢，我在開戶後交給他身分證、提款卡、
    存摺、印章，昨天是他稱提款卡被吃掉，無法領款，叫我與他去領云云（偵卷第
    三十八頁）。承上可知，被告先後對於為何與同案被告丙○○共同至合作金庫大
    里分行領款之原因、過程及為何同案被告丙○○持有其所開戶之前開帳戶、印章
    、提款卡等情之陳述前後不一，是被告甲○○所辯是否真實，即屬有疑。復參酌
    被告前開所辯又與同案被告丙○○於偵查時供稱：當日下午約一時許，甲○○至
    我公司內欲向我索回一萬元欠款，當時我身上沒有現款，恰巧我之呂姓客戶亦在
    公司內，我即向其借款，並得其應允，因我沒有提款卡不能提領，故呂姓客戶即
    說要匯入甲○○帳戶內，故於當日下午約二時許，載甲○○至銀行領錢云云（偵
    卷第十三頁），及於本院審理時證述，因我無法開戶，才借被告甲○○的帳戶，
    我是經他同意使用該帳戶，平日很少使用，…云云（九十二年度易緝字第四四四
    號卷第三十六頁）等情節不符。顯見被告甲○○所言乃臨訟編造之詞，非可採信
    。本件事證甚為明確，被告甲○○之犯行堪以認定。
二、核被告甲○○所為係犯刑法第三百三十九條第一項之詐欺取財罪。被告甲○○與
    丙○○間有犯意聯絡及行為分擔，為共同正犯。被告曾於九十年十月間因竊盜案
    件，經本院判處有期徒刑參月確定，甫於九十二年二月十六日執行完畢，有臺灣
    臺中地方法院檢察署刑案資料查註紀錄表、臺灣高等法院被告全國前案紀錄表在
    卷可參，其於五年以內再犯本件有期徒刑以上之罪，為累犯，應依刑法第四十七
    條之規定加重其刑。爰審酌被告犯罪之動機及目的係貪圖一己私利，而利用被害
    人疼愛子女之心理為手段詐財，惡性非輕，犯罪所生之危害及其犯罪後猶設詞飾
    卸，毫無悔意之態度等一切情狀，量處如主文所示之刑，並諭知易科罰金之折算
    標準。
據上論斷，應依刑事訴訟法第二百九十九條第一項前段，刑法第二十八條、第三百三
十九條第一項、第四十七條、第四十一條第一項前段，罰金罰鍰提高標準條例第一條
前段、第二條，判決如主文。
中      華      民      國      九十二      年  十一    月    十二    日
                                  臺灣臺中地方法院刑事第十四庭
                                      審判長法  官  陳  慧  珊
                                            法  官  陳      葳
                                            法  官  劉  逸  成
右正本證明與原本無異。
如不服本判決，應於判決送達後十日內向本院提出上訴狀，上訴於臺灣高等法院臺中
分院( 須附繕本 )。
                    書記官
中      華      民      國      九十二      年  十一    月    十二    日
附錄論罪科刑法條
中華民國刑法第三百三十九條第一項
意圖為自己或第三人不法之所有，以詐術使人將本人或第三人之物交付者，處五年以
下有期徒刑、拘役或科或併科一千元以下罰金。


司法院資訊處製作；財團法人民間司法改革基金會備份。
